臺灣高等法院交通法庭裁定　　　　　　　　　　　　九十一年度交抗字第四六二號
　　抗　告　人
　　即受處分人　甲○○
右抗告人因違反道路交通管理處罰條例案件，不服台灣台北地方法院中華民國九十一
年五月十七日裁定（九十年度交聲字第一三八六號），提起抗告，本院裁定如左：
    主  文
抗告駁回。
    理  由
一、原裁定意旨以：（一）本件受處分人即異議人甲○○於民國九十年十月二十日下
    午四時十五分左右，駕駛車牌ＡＲ－二四三六號自用小客車，途經台南縣新營市
    ○○段外環道之北上路段，該路段行車速度有時速不得超過七十公里之限速，受
    處分人竟以時速八十四公里之行車速度超速行駛，為臺南縣警察局新營分局員警
    梁柏蒼以雷達測速器測得上情，並予以攔停，且以受處分人有違反道路交通管理
    處罰條例第四十條第一項之行為掣單舉發。嗣因受處分人拒絕簽收員警開立之舉
    發違反道路交通管理事件通知單，經員警在舉發通知單上載明受處分人拒絕簽收
    之事由後，依違反道路交通管理事件統一裁罰標準及處理細則第十一條第一項第
    一款規定，視為受處分人已經收受該通知單。嗣受處分人於舉發通知單上所載應
    到案日期前向原處分機關提出申訴，經原處分機關函請原舉發單位調查結果，仍
    認受處分人有違反道路交通管理處罰條例第四十條第一項之違規行為，乃依道路
    交通管理處罰條例第四十條第一項、第六十三條第一項第一款（漏引法條，應補
    正）及違反道路交通管理事件統一裁罰標準表「汽車駕駛人行車速度，超過規定
    之最高時速未滿二十公里者，且在期限內到案聽候裁決者」之規定，裁處罰鍰新
    臺幣一千七百元並記違規點數一點。（二）本件受處分人甲○○固不否認駕駛前
    開車牌之自用小客車於前揭時、地為警攔停之事實，惟矢口否認有超速行駛之違
    規行為，辯稱：伊未超速，應係舉發員警誤測，且如何證明所測得之車速八十四
    公里，即是伊所駕駛之車輛云云。經查：傳訊證人即舉發之員警梁柏蒼證稱：當
    時受處分人確實由內側道變換到外側車道，我們雷達測速時，因他為第一部車，
    後面之車子距離他至少四十公尺，我們雷達測速器就鎖定他那部車來作測速，測
    得超速即攔停等語。復有當時用以測速之雷達測速檢定合格證書影本附卷可稽。
    況證人梁柏蒼係本件原處分機關所認定受處分人有右開違規行為之原證人，其到
    庭在原審法官面前具結以言詞供述本件訴訟上之待證事實（即受處分人有右開違
    規事實），因其與受處分人毫無怨懟，自無自陷於偽證罪之追訴而構詞誣賴受處
    分人之理，是原審由其供述已得有受處分人確有右開違規行為之心證，且於本件
    卷存證據資料內並無任何積極證據足以證明證人梁柏蒼上開供述係屬虛偽，亦未
    有足以令人顯信其供述為不可採之品性證據或前科證據存在，原審自不得僅以證
    人為本件開單告發受處分人之員警而全盤抹煞其在訴訟上所具有之原證人資格，
    而受處分人對上開證人之供述並無法舉出或請原審調查任何對其有利之證據資料
    ，以使原審對證人所供述受處分人違規之事實產生任何合理之懷疑，且交通警察
    掣單舉發違反道路交通管理處罰條例所列之違規事實，本質上為行政處分，係公
    務員基於職務上之權力，依法就特定之具體事件所為具公法上效果之單方面行政
    行為，基於公務員為公法上行為具有公信力之原則，該行政行為當可被推定為真
    正，其據以依法處分之事實認定亦為正確無誤。受處分人所辯，不足採信，本件
    事證明確，受處分人空言否認其未超速，及舉發人無證據可資證明其超速云云，
    無非卸責之詞，不足採信。綜上所述，本件受處分人超速之違規事證明確。從而
    原處分機關乃依前揭道路交通管理處罰條例第四十條第一項、第六十三條第一項
    第一款及違反道路交通管理事件統一裁罰標準表之規定，裁處罰鍰新臺幣一千七
    百元並記違規點數一點，核無違誤。本件受處分人之異議為無理由，自應將其異
    議駁回，經核並無違誤。
二、抗告意旨以：（一）抗告人於案發當日事實上是駕駛自用小客車途經由嘉義往台
    南方向之「南下路段」，而非原裁定書及九十年營警交字第一七一六二號函所稱
    途經台南縣新營市○○段○○道之「北上路段」，足見取締不正確。（二）裁定
    書第二項中載嗣因抗告人受處分拒絕簽收警員開立的舉發違反道路交通管理事件
    通知單經警員在舉發通知單上載明受處分人拒絕簽收之事由，然抗告人持有該通
    知單「並未載明拒絕簽收之事由」。（三）當時係手握旗幟員警招呼停車，警員
    梁柏蒼則書寫前車罰單，而雷達測速器係置於警車內中控台上測速另一輛車，應
    由舉發員警舉證：係誰操作雷達，如何測速，又正逢週六假日眾多動態車輛狀況
    下，如何鎖定﹖（四）抗告人之車當時係在兩位員警視線前已變換行駛於外側車
    道完畢，二位員警應全然不知，而梁警員卻無中生有證稱抗告人有內側車道變換
    至外側車道，所稱不實。（五）案發當時，員警招呼抗告人停車驗證後一語未發
    即將資料急書於罰單後再硬稱超速，抗告人立即反駁，即遭員警威脅口吻稱：把
    你講的話錄下來，如此官僚作風，抗告人無法認同。（六）抗告人係公務員，一
    向奉公守法，絕無超速，有妻柳幸枝可證。（七）請法院傳喚當時手握旗幟之微
    胖員警及證人，以利調查等語。
三、惟查：抗告人於九十年十月二十日下午四時十五分左右，駕駛ＡＲ－二四三六號
    自用小客車，途經台南縣新營市○○段○○道之北上行車速限七十公里之路段，
    ，經警員梁柏蒼以雷達測速器測得時速八十四公里，超速行駛，因而製單舉發等
    情，業經原審確定無誤，並詳載理由依據。抗告人猶執前詞，指稱員警測速有誤
    ，顯無可採。再抗告人坦承駕車行經上開路段遭警攔停取締之事，且依卷附舉發
    違反道路交通管理事件通知單所示，舉發警員梁柏蒼確於舉發通知單上收受通知
    聯者簽章：載明受處分人拒簽，抗告人指稱舉發通知單上並未載明：拒絕簽收，
    核與事實不符。再警員梁柏蒼於原審結稱：抗告人車子確實由內側道變換到外側
    車道，我們雷達測速時，因他為第一部車，後面之車子距離他至少四十公尺，我
    們雷達測速器就鎖定他那部車來作測速，測得超速即攔停等語。按證人梁柏蒼與
    抗告人既無怨隙，自無任意虛構事實之必要，所稱自屬可信。抗告人空言指摘梁
    柏蒼證言不實，並質疑當時正逢週六假日，車輛眾多，如何正確鎖定車輛測速，
    委無可採。又本件舉發通知單記載抗告人違規地點為：柳營外環道，抗告人亦坦
    承確駕車行經該路段為警測得超速攔停之事，縱抗告人係行駛於「南下路段」，
    台南縣警察局新營分局九十年營警交字第一七一六二號函誤載為「北上路段」，
    亦僅該函誤載，無解於抗告人違規之事實。另警員於舉發製單時，因抗告人反駁
    ，而有威脅口吻；及抗告人為奉公守法之公務員，縱然屬實，亦與抗告人之違規
    行為無涉。至抗告人聲請傳訊證人柳幸枝及當時手握旗幟之微胖員警，因本件事
    證已明，核無必要。足見本件抗告，為無理由，應予駁回。
據上論斷，應依道路交通案件處理辦法第二十六條，刑事訴訟法第四百十二條，裁定
如主文。
中      華      民      國   九 十 一    年      六      月    二 十    日
                              臺灣高等法院交通法庭
                                          審判長法  官  陳  祐  輔
                                                法  官  洪  昌  宏
                                                法  官  陳  國  文
右正本證明與原本無異。
不得再抗告。
                                                書記官  蔡  棟  樑
中      華      民      國   九 十 一   年       六      月    二 十   日
